【裁判字號】    99,易,2139
【裁判日期】    991209
【裁判案由】    傷害
【裁判全文】
臺灣板橋地方法院刑事判決              99年度易字第2139號
公  訴  人  臺灣板橋地方法院檢察署檢察官
被      告  陳家容
上列被告因傷害案件，經檢察官提起公訴（99年度偵字第12074
號），本院判決如下：
    主  文
陳家容犯傷害罪，處有期徒刑貳月，如易科罰金，以新臺幣壹仟
元折算壹日。
    事  實
一、陳家容於民國99年1 月26日8 時10分許，在臺北縣中和市○
    ○路162 巷37弄口處，適有騎乘機車行經該處之林炤均向位
    於附近之同事林于仁微笑打招呼，陳家容誤認林炤均係對其
    訕笑，遂上前質問林炤均在笑什麼，並基於傷害他人身體之
    犯意，徒手揮拳毆打林炤均之左肩部，致林炤均受有左肩及
    上臂挫傷之傷害。嗣陳家容因見林炤均報警處理，隨即駕駛
    其所有之車號649-EU號營業小客車離開現場。
二、案經林炤均訴由臺北縣政府警察局中和第二分局移請臺灣板
    橋地方法院檢察署檢察官偵查起訴。
    理  由
一、按被告陳家容所犯係最重本刑為3 年以下有期徒刑、拘役或
    專科罰金之罪，屬刑事訴訟法第376 條第1 款所列之罪之案
    件，依同法第284 條之1 規定，第一審得由法官獨任進行審
    判程序，合先敘明。
二、訊據被告矢口否認有何傷害告訴人林炤均之犯行，辯稱：伊
    沒有打告訴人，因為時間很久了，告訴人所指的案發時間伊
    不確定自己在哪裡，也不確定是否有路過告訴人所指的地方
    ，伊不認識告訴人，不確定有無跟她談過話，是否看過告訴
    人伊沒有印象，但伊確定自己沒有打告訴人，伊沒有將車號
    649-EU號的計程車借給別人開過，只有送保養修理而已，有
    可能告訴人是看到路邊停放的車輛或路過的車輛而知道伊的
    車號，這不代表車輛的駕駛人跟她有什麼關係，驗傷單也不
    能證明伊跟告訴人的傷有什麼關係云云。經查：
  (一)程序方面：
  1.證人林于仁曾於99年6 月18日檢察官偵查中到庭具結作證，
    其向檢察官所為之言詞陳述，並無證據證明有何顯不可信之
    情況，且與本案待證事實相關，依刑事訴訟法第159 條之1
    第2 項規定，得為證據。
  2.證人即告訴人林炤均於99年1 月26日警詢時所述，屬被告以
    外之人於審判外之言詞陳述，而公訴人及被告就上開言詞陳
    述，均於審判程序同意作為證據（見本院99年10月21日審判
    筆錄），本院審酌該言詞陳述作成之情形正常，並無何違反
    法定程序或不當之情形，且與待證事實有關聯性，認適當作
    為證據，故上開言詞陳述依刑事訴訟法第159 條之5 第1 項
    規定，具有證據能力。
  3.卷附車籍查詢基本資料詳細畫面1 份，屬公務員職務上製作
    之紀錄文書，並無證據證明有何顯不可信之情況，且與本案
    待證事實相關，依刑事訴訟法第159 條之4 第1 款規定，得
    為證據。
  4.卷附行政院衛生署雙和醫院（下稱雙和醫院）病患林炤均之
    急診病歷資料（含急診護理評估記錄、急診護理記錄、急診
    病歷記錄、急診醫囑單等）1 份，係從事醫療業務之人於業
    務上製作之紀錄文書，並無證據證明該文書有何顯不可信之
    情況，且與本案待證事實相關，依刑事訴訟法第159 條之4
    第2 款規定，得為證據。
  (二)實體方面：
  1.車號649-EU號汽車之車種為營業小客車（計程車），該車係
    被告所有，由被告本人使用、營業，並未借給他人使用之事
    實，業經被告坦承在卷，並有車籍查詢基本資料詳細畫面1
    份（見偵卷第11頁）附卷可稽，又告訴人曾於99年1 月26日
    8 時50分許，前往雙和醫院急診就醫，主訴為被陌生人打、
    徒手攻擊、左肩疼痛等語，經醫師診斷結果其傷勢為左肩及
    上臂挫傷等事實，亦有本院卷附之雙和醫院告訴人急診病歷
    資料（含急診護理評估記錄、急診護理記錄、急診病歷記錄
    、急診醫囑單等）1 份可佐，均堪認屬實。
  2.就告訴人上開傷勢係如何造成乙節，證人即告訴人林炤均已
    於99年1 月26日警詢時證稱：伊是於99年1 月26日8 時10分
    許，在中和市○○路162 巷37弄口遭1 名男子毆傷，當時伊
    在圓通路162 巷37弄口接近板南路252 號前準備左轉往圓通
    路方向，伊看到同事，就對同事笑打招呼，結果該名男子就
    忽然走過來問伊在笑什麼，伊跟他說：「我沒有在對你笑，
    我是看到我同事，我在對我同事笑」，他就一直重複問伊這
    句話，伊一直跟他說明伊不是對他笑，結果該名男子就出拳
    打伊左肩膀，伊被他嚇到了，伊被他打後趕快報警，這時該
    名男子還想再對伊揮拳，伊大叫：「你不要再打了」，該名
    男子看到伊報警後，才駕駛車號649-EU號計程車離開，伊被
    打時沒有還手，伊的左肩及上臂挫傷，（警方讓告訴人辨認
    車號649-EU號計程車車主陳家容之照片）該男子（指陳家容
    ）確實為傷害伊之人等語（見偵卷第2-3 頁），證人即告訴
    人之同事林于仁亦於99年6 月18日檢察官偵訊時具結證稱：
    伊沒有看到告訴人被打情形，（案發當天）伊和告訴人要一
    起上班，伊是直走，告訴人在伊左邊的路口，告訴人看到伊
    時有對伊笑了一下，當時伊並沒有注意到被告在那裡，伊繼
    續往前騎了1 個路口等告訴人，等了一陣子告訴人還沒有騎
    過來，伊發現告訴人有打電話給伊，回撥後告訴人馬上掛掉
    ，後來伊和告訴人取得聯絡，告訴人說她被毆打，伊叫她趕
    快通知家長等語（見偵卷第30頁）。本院審酌除告訴人所指
    犯嫌使用之汽車車號、車種均與被告所使用之上開營業小客
    車相符外，告訴人於案發後1 個多小時至警局製作警詢筆錄
    時，亦能明確指認被告即為傷害伊之人（指認被告之照片）
    ，而告訴人與被告素不相識，並無恩怨糾紛可言，此據告訴
    人於警詢及被告於本院審理時分別陳述明確（見偵卷第3 頁
    、本院99年11月25日審判筆錄），衡情告訴人實無甘冒誣告
    罪責（誣告罪之法定刑度為7 年以下有期徒刑，比傷害罪法
    定刑度更重），任意虛捏事實構陷被告之動機及必要，且證
    人林于仁所證述案發當天上班時告訴人有對伊笑一下、伊繼
    續往前騎之後告訴人沒有騎過來、聯絡上告訴人後告訴人說
    她被毆打等語（詳如前述），亦與告訴人所述本案遭毆打之
    時地、起因等節互核一致，足認告訴人上開證述與事實相符
    ，被告確有於上開時、地徒手毆打告訴人成傷之犯行無疑，
    被告辯稱沒有打告訴人云云，與事實不符，不足採信。本件
    事證明確，被告上開傷害告訴人之犯行已堪認定。
三、核被告所為，係犯刑法第277 條第1 項傷害罪。爰審酌被告
    僅因細故，即徒手毆打素不相識之告訴人，致告訴人受有左
    肩及上臂挫傷之傷害，心理上亦受到驚嚇，被告行為實有不
    當，且未與告訴人達成和解，賠償告訴人所受之損害（被告
    於本案言詞辯論終結後，始具狀表示希望與告訴人洽談和解
    事宜，惟經本院電詢告訴人之意願，告訴人表示不願意，此
    有被告於99年11月29日提出之刑事陳報狀（二）、本院99年
    12月1 日辦理刑事案件電話記錄查詢表各1 份在卷可憑），
    及被告犯罪動機、目的、手段、犯後態度、告訴人所受傷勢
    等一切情狀，量處如主文所示之刑，並諭知易科罰金之折算
    標準，以資懲儆。
據上論斷，應依刑事訴訟法第284 條之1 、第299 條第1 項前段
，刑法第277 條第1 項、第41條第1 項前段，刑法施行法第1 條
之1 ，判決如主文。
本案經檢察官李美金到庭執行職務。
中    華    民    國    99    年    12    月    9     日
                  刑事第十八庭  法  官  楊筑婷
如不服本判決應於收受本判決後10日內向本院提出上訴書狀，並
應敘述具體理由，如未敘述上訴理由者，應於上訴期間屆滿後20
日內補提理由書狀於本院（均須按他造當事人之人數附繕本）「
切勿逕送上級法院」。
中    華    民    國    99    年    12    月    9     日
                                書記官  傅淑芳
附錄本案判決論罪科刑法條：
中華民國刑法第277條
傷害人之身體或健康者，處3 年以下有期徒刑、拘役或1 千元以
下罰金。
犯前項之罪因而致人於死者，處無期徒刑或7 年以上有期徒刑；
致重傷者，處3 年以上10年以下有期徒刑。

司法院資訊處製作；財團法人民間司法改革基金會備份。
